Minutes et répertoires du notaire Alexandre FORTIER, 25 novembre 1728 - 18 janvier 1770 (étude XXXI)
Archives nationales
- Minutes de Alexandre FORTIER, juillet 1728 - 1844; MC/ET/XXXI/92 - MC/ET/XXXI/763/C
  - Minutes. 1761, septembre - décembre, septembre - décembre 1761; MC/ET/XXXI/172
    - Notoriété, propriété de terres, Sebourg (Nord)., 5 octobre 1761; MC/ET/XXXI/172
      Nom, qualité: (Mme ou Mlle) Desclaibes de Sebourg, Marie Therese Charlotte (vicomtesse, Sebourg), Sebourg (Nord).
      Nom, qualité: (M.) Valfons de, Charles.
      Profession: marechal de camp, gouverneur de place, Lecluse (Nord)
    - Procuration rente publique, dépôt., 7 octobre 1761; MC/ET/XXXI/172
      Nom, qualité: (M.) Lasne, Laurent.
      Profession: curé, Balagny-sur-Therain (Oise).
      Domicile: Balagny-sur-Therain (Oise).
      Nom, qualité: (Mme ou Mlle) Lasne, Marie Crescence.
      Nom, qualité: (M.) Bonnel, Louis (bourgeois, Paris), Paris
    - Succession, transport de droits., 11 octobre 1761; MC/ET/XXXI/172
      Domicile: Montharville (Eure-et-Loir) Vrainville
    - Dépôt de pièces, attestation de guerison d'ophtalmie., 11 octobre 1761; MC/ET/XXXI/172
      Nom, qualité: (M.) Derbanne, Joseph.
      Profession: maitre d'hotel, Paris, Tuileries (les).
      Nom, qualité: (Mme ou Mlle) Lambesc de (princesse)
    - Rente sur l'ordre du Saint-Esprit, constitution, postes emission 1761., 15 octobre 1761; MC/ET/XXXI/172
    - Succession, partage., 16 octobre 1761; MC/ET/XXXI/172
    - Convention, charge de sommier de paneterie et bouche du roi., 16 octobre 1761; MC/ET/XXXI/172
      Nom, qualité: (M.) Viallet Dit Vorosier, Pierre Antoine.
      Profession: sommier de paneterie et bouche du roi, Versailles (Yvelines).
    - Procuration rente publique, dépôt., 17 octobre 1761; MC/ET/XXXI/172
      Nom, qualité: (Mme ou Mlle) Fouquet, Genevieve.
      Domicile: Compiegne (Oise).
      Nom, qualité: (M.) Pariel, Pierre (bourgeois, Paris), Paris.
      Nom, qualité: (M.) Jouette, Jacques.
      Profession: vitrier (me-md), Paris.
    - Testament, dépôt., 19 octobre 1761; MC/ET/XXXI/172
      Nom, qualité: (M.) Poype de Vertrieux de, Francois Louis (marquis, Vertrieux), Vertrieux.
      Profession: exempt des gardes du corps
    - Rente, transport., 21 octobre 1761; MC/ET/XXXI/172
      Nom, qualité: (M.) Galant, Francois Laurent.
      Profession: curé, Argentieres (Seine-et-Marne).
      Domicile: Argentieres (Seine-et-Marne).
      Nom, qualité: (M.) Belleville, Nicolas.
      Domicile: Sartrouville (Yvelines).
      Nom, qualité: (M.) Richard, Claude.
      Profession: mercier (marchand), Paris.
    - Désistement, usufruit de rentes publiques., 22 octobre 1761; MC/ET/XXXI/172
      Nom, qualité: (M.) Varin, Pierre.
      Domicile: Paris (Paris) paroisse Saint-Medard.
      Nom, qualité: (Mme ou Mlle) Delisle, Marie Jeanne
    - Succession, procuration générale., 24 octobre 1761; MC/ET/XXXI/172
      Nom, qualité: (M.) Marbeuf de, Claude Francois Marie.
      Profession: president au Parlement de Bretagne, Rennes (Ille-et-Vilaine)
    - Succession, compte., 24 octobre 1761; MC/ET/XXXI/172
      Nom, qualité: (Mme ou Mlle) Porcher, Marie Catherine.
      Nom, qualité: (M.) Dupaquier, Pierre.
      compte
    - Donation, terre, Herblay (95)., 24 octobre 1761; MC/ET/XXXI/172
      Nom, qualité: (Mme ou Mlle) Signol, Louise.
      Domicile: Herblay (95).
      Nom, qualité: (M.) Boulogne, Pierre.
      Profession: carrier en gres, Herblay (95).
      Nom, qualité: (M.) Signol, Noel.
      Profession: vigneron, Herblay (95).
      Relations: neveu de l'intervenant 1.
      Nom, qualité: (Mme ou Mlle) Signol, Marie Genevieve.
      Relations: épouse de l'intervenant 5, niece de l'intervenant 1.
      Nom, qualité: (M.) Mouvant, Jean Baptiste.
      Domicile: Herblay (95)
    - Bail, dépôt des carrosses pour saint-germain et poissy, Paris (Paris) rue Saint-Honore., 27 octobre 1761; MC/ET/XXXI/172
      Nom, qualité: (M.) Doyen, Charles Philippe.
      Profession: fermier des carrosses de champagne, Paris.
      bail; dépôt de pièces
    - Rente, constitution., 27 octobre 1761; MC/ET/XXXI/172
      Nom, qualité: (Mme ou Mlle) Rolin, Marie Madeleine.
      Nom, qualité: (M.) Sconin, Claude.
      Profession: procureur au Parlement, Paris
    - Inventaire après décès., 29 octobre 1761; MC/ET/XXXI/172
      Nom, qualité: (M.) Montassier, Pierre.
    - Quittance., 29 octobre 1761; MC/ET/XXXI/172
      Nom, qualité: (M.) Aubrelicques de Ronquerolles, Charles (écuyer).
      Profession: intéressé dans les fermes.
      Domicile: Paris (Paris) paroisse Saint-Jean-en-Greve.
      Nom, qualité: (M.) Delanoue, Francois Martin.
      Profession: intéressé dans les fermes, Paris.
    - Succession, renonciation., 30 octobre 1761; MC/ET/XXXI/172
      Nom, qualité: (M.) Savigny de, Nicolas.
    - Bail, serre, jardin, Paris (Paris) rue de la Folie-Mericourt., 2 novembre 1761; MC/ET/XXXI/172
      Nom, qualité: (M.) Dangoisse, Romain.
      Profession: jardinier (maître), Paris.
      Nom, qualité: (M.) Lacour, Germain.
      Profession: journalier, Paris.
      Domicile: Paris (Paris) paroisse Saint-Laurent
    - Rente sur le roi, constitution, droit sur les cuirs emission 1760., 4 novembre 1761; MC/ET/XXXI/172
      Profession: avocat au parlement, notaire, Paris.
    - Rente sur le roi, constitution, droit sur les cuirs emission 1760., 4 novembre 1761; MC/ET/XXXI/172
    - Succession, notoriété., 5 novembre 1761; MC/ET/XXXI/172
      Nom, qualité: (M.) Peltier, Charles Louis.
    - Bail, maison, jardin, Clichy (Paris) la Barriere Blanche., 5 novembre 1761; MC/ET/XXXI/172
      Nom, qualité: (M.) Robert, Thomas.
      Profession: fourrier des logis du duc d'Orléans.
      Domicile: Clichy (Paris).
      Nom, qualité: (M.) Marquet, Etienne.
      Profession: marchand de vin, Paris, Clichy.
      Domicile: Clichy (Paris)
    - Succession, notoriété., 6 novembre 1761; MC/ET/XXXI/172
      Nom, qualité: (Mme ou Mlle) Delbosc, Marie Anne.
    - Apprentissage, métier tapissier., 8 novembre 1761; MC/ET/XXXI/172
      Nom, qualité: (M.) Bailly, Louis Armand.
      Profession: tapissier (apprenti).
      Nom, qualité: (M.) Bailly, Nicolas.
      Nom, qualité: (M.) Blin, Jean Michel.
      Domicile: Paris (Paris) paroisse Saint-Josse
    - Bail, terre, vigne, Groslay (95)., 13 novembre 1761; MC/ET/XXXI/172
      Nom, qualité: (M.) Dodillon, Edme (bourgeois).
      Nom, qualité: (M.) Foncier, Pierre.
      Profession: marchand, Groslay (95).
    - Inventaire après décès., 14 novembre 1761; MC/ET/XXXI/172
      Nom, qualité: (Mme ou Mlle) Terret, Antoine.
      Profession: boucher etalier, Paris
    - Succession, notoriété., 14 novembre 1761; MC/ET/XXXI/172
      Nom, qualité: (M.) Vatboy, Jean Francois.
      Profession: commis au bureau de la marine, Paris.
      Domicile: Paris (Paris) paroisse Saint-Benoit
    - Transport de droits, société des voitures publiques de Paris à mantes., 14 novembre 1761; MC/ET/XXXI/172
      Profession: fermier des voitures publiques de Paris à mantes, Paris.
      Nom, qualité: (M.) Leclerc, Armand.
      Profession: commis du tresor royal, Paris.
      Nom, qualité: (M.) Vaveray de, Francois Edme.
      Profession: fermier general des domaines du duc de penthievre, Paris.
    - Procuration rente publique, dépôt., 17 novembre 1761; MC/ET/XXXI/172
      Nom, qualité: (M.) Deshays, Pierre Jean.
      Profession: directeur de la manufacture de toiles à voiles, Beaufort-en-Vallee (Maine-et-Loire).
      Domicile: Beaufort-en-Vallee (Maine-et-Loire).
    - Pièces déposées., 18 novembre 1761; MC/ET/XXXI/172
      Nom, qualité: (M.) Boyer de Castanet de, Francois (marquis, Tauriac), Tauriac
    - Succession, partage., 19 novembre 1761; MC/ET/XXXI/172
      Nom, qualité: (M.) Mersiez, Christophe Clair.
      Profession: peintre de l'academie de Saint-luc, lancier de la grande écurie du roi, Paris.
    - Mariage., 19 novembre 1761; MC/ET/XXXI/172
      Nom, qualité: (M.) Marchant, Pierre Charles.
      Profession: perruquier (maître), Joigny (Yonne).
      Domicile: Joigny (Yonne).
      Nom, qualité: (M.) Marchant, Louis.
      Nom, qualité: (Mme ou Mlle) Mersiez, Marie Catherine.
      Profession: peintre de l'academie de Saint-luc, lancier de la grande écurie du roi, Paris
    - Apprentissage, métier patissier., 20 novembre 1761; MC/ET/XXXI/172
      Nom, qualité: (M.) Leroux, Antoine.
      Profession: patissier (apprenti).
      Relations: neveu de l'intervenant 2.
      Nom, qualité: (M.) Leroux, Antoine Jean.
      Profession: frere de la congregation de la mission, Paris, Couvent Saint-Lazare.
      Profession: patissier ]me), traiteur privilegie suivant la cour, Paris.
    - Rente, constitution., 20 novembre 1761; MC/ET/XXXI/172
      Nom, qualité: (Mme ou Mlle) Creil de Berville de, Louise Emilie Felicite (dame, Berville), Berville.
      Nom, qualité: (M.) Camus d'Argigny de, Charles Joseph Luc (comte, Argigny), Argigny.
    - Mariage., 20 novembre 1761; MC/ET/XXXI/172
      Nom, qualité: (M.) Potier, Charles.
      Nom, qualité: (M.) Potier, Jean.
      Nom, qualité: (Mme ou Mlle) Marechal, Marie Francoise.
      Nom, qualité: (M.) Marechal, Etienne.
      Profession: portier de maison
    - Mariage., 21 novembre 1761; MC/ET/XXXI/172
      Nom, qualité: (M.) Jeanguiot, Pierre Charles.
      Nom, qualité: (M.) Jeanguiot, Jean.
      Nom, qualité: (Mme ou Mlle) Jacquet, Marie Francoise.
      Nom, qualité: (M.) Jacquet, Hilaire.
    - Testament., 21 novembre 1761; MC/ET/XXXI/172
      Nom, qualité: (Mme ou Mlle) Hanoteau, Marie Roger.
      Nom, qualité: (M.) Jolly, Marin (bourgeois, Paris), Paris.
    - Rente viagère, constitution., 22 novembre 1761; MC/ET/XXXI/172
      Nom, qualité: (M.) Morenne, Jacques.
      Domicile: Paris (Paris) paroisse Saint-Jean-le-Rond
    - Mariage., 23 novembre 1761; MC/ET/XXXI/172
      Nom, qualité: (M.) Perne, Nicolas.
      Profession: tabletier (maître), Paris.
      Nom, qualité: (M.) Perne, Francois.
      Nom, qualité: (Mme ou Mlle) Garry, Marguerite.
      Nom, qualité: (M.) Garry, Louis.
      Profession: boutonnier (maître), Paris.
    - Mariage., 25 novembre 1761; MC/ET/XXXI/172
      Nom, qualité: (M.) Deble, Antoine Joseph.
      Profession: cuisinier, Paris.
      Nom, qualité: (Mme ou Mlle) Double, Marie Elisabeth.
    - Rente, constitution., 28 novembre 1761; MC/ET/XXXI/172
      Nom, qualité: (Mme ou Mlle) Thilliers, Michelle.
    - Notoriété, prenom., 30 novembre 1761; MC/ET/XXXI/172
      Nom, qualité: (M.) Fortin, Guillaume.
    - Procuration acte, dépôt., 2 décembre 1761; MC/ET/XXXI/172
      Nom, qualité: (Mme ou Mlle) Pierre, Nicole.
      Domicile: Chauconin (Seine-et-Marne) Martroy (le).
      Nom, qualité: (M.) Bernier, Charles.
      Profession: receveur prive, Chauconin (Seine-et-Marne), Martroy (le).
      Nom, qualité: (M.) Bernier, Nicolas.
      Profession: drapier (marchand), Paris.
      Relations: fils de l'intervenant 1
    - Succession, quittance., 5 décembre 1761; MC/ET/XXXI/172
      Nom, qualité: (M.) Guyot, Francois (bourgeois, Clermont-Ferrand), Clermont-Ferrand (Puy-de-Dôme).
    - Rente viagère, transport., 9 décembre 1761; MC/ET/XXXI/172
      Nom, qualité: (M.) Sablieres de, Joseph Francois.
      Domicile: Apt (Vaucluse).
      Nom, qualité: (M.) La Tour D'Auvergne de, Nicolas Francois Julie (comte).
      Nom, qualité: (M.) Sormany de, Jacques (comte).
    - Déclaration., 9 décembre 1761; MC/ET/XXXI/172
      Nom, qualité: (M.) Bernier, Francois.
      Relations: crédirentier(e) de l'intervenant 3.
      Nom, qualité: (M.) La Tour D'Auvergne de, Nicolas Francois Julie (comte)
    - Rente sur le roi, constitution, droit sur les cuirs emission 1760., 10 décembre 1761; MC/ET/XXXI/172
      Nom, qualité: (M.) Leroy, Pierre.
      Profession: horloger (maître), Paris.
    - Rente sur le roi, constitution, droit sur les cuirs emission 1760., 10 décembre 1761; MC/ET/XXXI/172
    - Rente sur le roi, constitution, droit sur les cuirs emission 1760., 10 décembre 1761; MC/ET/XXXI/172
    - Rente sur le roi, constitution, droit sur les cuirs emission 1760., 10 décembre 1761; MC/ET/XXXI/172
    - Rente sur le roi, constitution, droit sur les cuirs emission 1760., 10 décembre 1761; MC/ET/XXXI/172
      Profession: boucher (marchand), Paris
    - Rente sur le roi, constitution, droit sur les cuirs emission 1760., 15 décembre 1761; MC/ET/XXXI/172
      Profession: avocat en parlement, notaire, Paris.
    - Rente sur le roi, constitution, droit sur les cuirs emission 1760., 15 décembre 1761; MC/ET/XXXI/172
    - Rente, constitution., 19 décembre 1761; MC/ET/XXXI/172
      Nom, qualité: (M.) Jort de Fribois de Tubeuf de, Gabriel (écuyer).
      Nom, qualité: (M.) Cordier de Montreuil, Claude Rene.
      Profession: president à la cour des aides, Paris.
    - Procuration acte., 19 décembre 1761; MC/ET/XXXI/172
      Nom, qualité: (M.) Houlbec de Catillon D', Charles Alexandre (écuyer).
      Domicile: Caen (Calvados).
      Nom, qualité: (M.) Rouillon de La Vallee, Francois (gentilhomme, Lorraine), Lorraine.
    - Procuration rente publique, dépôt, acte (6)., 19 décembre 1761; MC/ET/XXXI/172
      Nom, qualité: (personne morale) Coquatrix (hoirs).
      Nom, qualité: (M.) Coquatrix, Jean.
      Profession: laboureur, Sainte-Colombe (Seine-et-Marne).
      Domicile: Sainte-Colombe (Seine-et-Marne).
      Nom, qualité: (M.) Guidais, Etienne (bourgeois, Montpellier), Montpellier (Hérault).
      Nom, qualité: (Mme ou Mlle) Leche, Anne.
      Domicile: Avignon (Vaucluse).
      Nom, qualité: (M.) Dessagnes Dit Beaufort, Annet.
      Nom, qualité: (M.) Astruc de Vissec, Jean Etienne.
      Profession: conseiller au presidial, Montpellier (Hérault).
      Nom, qualité: (Mme ou Mlle) Astruc, Marianne Marguerite.
      Nom, qualité: (M.) Astruc, Pierre Jacques.
      Profession: conseiller à la cour des comptes, Montpellier (Hérault).
      Nom, qualité: (personne morale) Berthelot (hoirs).
      Relations: héritiers de l'intervenant 10.
      Intervenant 10, indirect:
      Nom, qualité: (M.) Berthelot de La Coste, Louis Nicolas.
      Domicile: Plouec (Côtes-d'Armor).
      Intervenant 11, en deuxième partie:
    - Procuration acte., 20 décembre 1761; MC/ET/XXXI/172
      Nom, qualité: (personne morale) Faux ou Dufaux_(hoirs).
      Domicile: (ile-de-france)
    - Inventaire après décès., 22 décembre 1761; MC/ET/XXXI/172
      Nom, qualité: (M.) Bereul, Nicolas (bourgeois, Paris), Paris.
    - Procuration revenus, dépôt., 24 décembre 1761; MC/ET/XXXI/172
      Nom, qualité: (M.) Baschi de, Francois (comte).
      Profession: ambassadeur de France, Venise (italie).
      Domicile: Thoard (Alpes-de-Haute-Provence).
      Nom, qualité: (M.) Saint-Amand de, Alexandre Victor.
      Profession: fermier general, Paris.
    - Succession, transport de droits., 31 décembre 1761; MC/ET/XXXI/172
  - Minutes. 1762, janvier - 1762, juillet, janvier 1762 - juillet 1762; MC/ET/XXXI/173
    - Mainlevée de Pierre Courtois, menuisier à la Villeneuve (Notre-Dame de Bonne-Nouvelle)., 12 juillet 1720; MC/ET/XXXI/173
      Courtois, Pierre
  - Minutes. 1762, août - 1762, décembre, août 1762 - décembre 1762; MC/ET/XXXI/174
    - Inventaire des marchandises et vente de fonds de commerce de Bonnetier., 5 août 1762; MC/ET/XXXI/174
      Fichier dit 'général' XVIIe-XVIIIe siècles, par le personnel du Minutier, 1954-1999 ( fichier papier entièrement dématérialisé; voir contexte dans le Plan d'orientation général - Notaires de Paris, guides thématiques du Minutier).
      inventaire; acte de vente
    - Inventaire après décès de Jean Moyreau, graveur du roi, demeurant rue des Mathurins, paroisse Saint-Etienne-du-Mont, à la requête de sa veuve, Marie Madeleine Benevault, tant en son nom à cause de la communauté de biens qui a été entre eux, que comme tutrice de Marie Anne Madeleine et Marie Charlotte Moyreau, ses filles mineures et celles dudit défunt, seules et uniques héritières, chacunes pour moitié dudit Moyreau, leur père., 15 novembre 1762; MC/ET/XXXI/174
      Artisans XVIIe, par M. Jurgens, M.A. Fleury, R. Gourmelon et le personnel du Minutier central, 1954-1996 (fichier papier entièrement dématérialisé; voir contexte dans le Plan d'orientation général - Notaires de Paris, guides thématiques du Minutier).
      inventaire; Moyreau, Jean
    - Dépôt du testament olographe d'Alexandre Jean Joseph Le Riche de La Poupelinière., 5 décembre 1762; MC/ET/XXXI/174
      Le Riche de La Poupelinière, Alexandre-Jean-Joseph
  - Minutes. 1763, janvier - 1763, mai, janvier 1763 - mai 1763; MC/ET/XXXI/175
    - Contrat de mariage entre Louis Donatien Aldof, marquis de Sade, lieutenant général de Bresse, Bugey, Valromey et Gex, et Renée Pélagie Cordier de Montreuil., 1er mai 1763; MC/RS//554
      P.J.: Billet autographe du marquis donnant quittance à son beau-père d'une somme de 15 842 livres.
      MC/ET/XXXI/175
      contrat de mariage; Sade, Donatien Alphonse François de (1740-1814); Cordier de Montreuil, Renée Pélagie (1741-1810); écrivain
  - Minutes. 1763, juin - 1763, décembre, juin 1763 - décembre 1763; MC/ET/XXXI/176
  - Minutes. 1764, janvier - 1764, juin, janvier 1764 - juin 1764; MC/ET/XXXI/177
  - Minutes. 1764, juillet - 1764, décembre, juillet 1764 - décembre 1764; MC/ET/XXXI/178
  - Minutes. 1765, janvier - 1765, juin, janvier 1765 - juin 1765; MC/ET/XXXI/179
  - Minutes. 1765, juillet - 1765, décembre, juillet 1765 - décembre 1765; MC/ET/XXXI/180
  - Minutes. 1766, janvier - 1766, juin, janvier 1766 - juin 1766; MC/ET/XXXI/181
    - Quittance au duc de Longueville., 24 mai 1647; MC/ET/XXXI/181
      quittance; Longueville, duc de
  - Minutes. 1766, juillet - 1766, décembre, juillet 1766 - décembre 1766; MC/ET/XXXI/182
  - Minutes. 1767, janvier - 1767, juin, janvier 1767 - juin 1767; MC/ET/XXXI/183
  - Minutes. 1767, juillet - 1767, décembre, juillet 1767 - décembre 1767; MC/ET/XXXI/184
  - Minutes. 1768, janvier - 1768, avril, janvier 1768 - avril 1768; MC/ET/XXXI/185
  - Minutes. 1768, mai - 1768, août, mai 1768 - août 1768; MC/ET/XXXI/186
  - Minutes. 1768, septembre - 1768, décembre, septembre 1768 - décembre 1768; MC/ET/XXXI/187
  - Minutes. 1769, janvier - 1769, avril, janvier 1769 - avril 1769; MC/ET/XXXI/188
  - Minutes. 1769, mai - 1769, juillet, mai 1769 - juillet 1769; MC/ET/XXXI/189
  - Minutes. 1769, août - 1769, décembre, août 1769 - décembre 1769; MC/ET/XXXI/190
  - Minutes. 1770, janvier - 31 mai, janvier - mai 1770; MC/ET/XXXI/191
    1770, 1 à 17 janvier: actes passés par-devant Alexandre Fortier.
    1770, 14 février à 31 mai: actes passés par-devant Pierre La Roche.
  - Minutes (testaments). 1739 - 1844, MC/ET/XXXI/763/B
    Testaments authentiques reçus par les notaires Alexandre Fortier (1739-1769), Pierre La Roche (1770-1793, an VIII-an XII),, Antoine Schnetz (an XIII-1807), Antoine Thirion (1812-1819), Jules-Victor Froger-Deschenes (1820-1839), Alexis Hennet (1844).
  - Minutes (testaments). 1750 - 1844, MC/ET/XXXI/763/C
    Testaments olographes déposés auprès de notaires de l'étude XXXI prédécesseurs d'Alexis Heunet, approximativement à partir de la seconde moitié du XVIIIe siècle, et jusqu'en 1844. Ces testaments sont cachetés. Les dates des documents correspondent aux dates d'exercice des notaires Heunet, Froger-Deschenes, Thirion, Schnetz, La Roche et Fortier.
- Répertoire(s) de Alexandre FORTIER, 1712 - 24 août 1784; MC/RE/XXXI/2 - MC/RE/XXXI/5
  - Répertoire. 1712, 1er janvier - 1728, 30 novembre, 1er janvier 1712 - 30 novembre 1728; MC/RE/XXXI/2
    Répertoire des notaires Romain Fortier (1er janvier 1712 - 23 novembre 1728), Alexandre Fortier (25 novembre - 30 novembre 1728).
    Informations concernant le classement et la cotation:
    Le niveau inférieur de description, quand il existe, correspond aux mentions d'actes contenues dans le répertoire. Parmi celles-ci, certaines peuvent y être décrites, de manière plus ou moins détaillée. Pour consulter l'acte proprement dit, il convient de rechercher la cote au niveau des articles (registre ou liasse) des minutes du notaire (cote de type 'MC/ET').
  - Répertoire. 1728, 1er décembre - 1741, 21 février, 1er décembre 1728 - 21 février 1741; MC/RE/XXXI/3
  - Répertoire. 1741, 2 janvier - 1755, 2 janvier 1741 - 1755; MC/RE/XXXI/4
  - Répertoire. 1756, 1er février - 1784, 24 août, 1er février 1756 - 24 août 1784; MC/RE/XXXI/5
    Répertoire des notaires Alexandre Fortier (1er février 1756 - 18 janvier 1770), Pierre Claude Laroche (14 février 1770 - 24 août 1784).
    - Procuration générale, dépôt., 17 février 1761
      Nom, qualité: (M.) Bayle
      Attention: la cote du répertoire (de type ' MC/RE ') ne permet pas de consulter la minute de l'acte. Il convient de rechercher la cote de la minute (de type ' MC/ET ') au niveau des articles (registre ou liasse) de minutes du notaire.
      L'accès aux images numérisées des pages du répertoire se fait au niveau de description supérieur (' Répertoire du notaire '), rubrique ' Consulter les archives numérisées associées '.
    - Inventaire après décès de l'épouse Baslez., 7 janvier 1762
      Attention: la cote de répertoire (de type 'MC/RE') ne permet pas de consulter la minute de l'acte. ll convient de rechercher la cote de la minute (de type 'MC/ET') au niveau des articles (registre ou liasse) de minutes du notaire.
      L'accès aux images numérisées des pages du répertoire se fait au niveau de description supérieur (' Répertoire du notaire '), rubrique ' Consulter les archives numérisées associées'.
      Inventaires après décès de 1762 (2536 actes), par Thierry Boudignon, v. 1990 (base de données migrée: voir contexte dans le Plan d'orientation général - Notaires de Paris, guides thématiques du Minutier).
      Date de création de la notice: 2004
      inventaire après décès; Baslez (épouse)
    - Inventaire après décès de Collet., 8 février 1762
      inventaire après décès; Collet
    - Inventaire après décès de demoiselle Gantiez., 19 février 1762
      inventaire après décès; Gantiez, Demoiselle
    - Inventaire après décès de demoiselle Bonvallet., 17 avril 1762
      inventaire après décès; Bonvallet, Demoiselle
    - Inventaire après décès de Chauveau., 10 mai 1762
      inventaire après décès; Chauveau
    - Inventaire après décès de l'épouse Joulain., 23 juillet 1762
      inventaire après décès; Joulain (épouse)
    - Inventaire après décès de Prieur., 26 juillet 1762
      inventaire après décès; Prieur
    - Inventaire après décès de Fieffé., 23 août 1762
      inventaire après décès; Fieffe